臺灣臺南地方法院刑事判決
111年度原易字第13號
公  訴  人  臺灣臺南地方檢察署檢察官
被      告  張宸誌


選任辯護人  羅鼎城律師
被      告  廖佳萱


            黃伯軒


            吳依容



            吳立鴻



            林兆凱



            余忠頴



            鄭翔仁


被      告  邱瑜汝


前  一  人
指定辯護人  本院公設辯護人  陳香蘭  
上列被告因賭博案件，經檢察官提起公訴（111年度偵字第2813
號、111年度偵字第5413號、111年度偵字第7311號、111年度偵
字第16324號、111年度偵字第16424號），被告於準備程序中就
被訴事實均為有罪之陳述，經本院裁定進行簡式審判程序後，本
院判決如下：
    主  文
張宸誌共同犯意圖營利聚眾賭博罪，處有期徒刑伍月，如易科罰
金，以新臺幣壹仟元折算壹日。緩刑參年，並應於本判決確定之
日起六個月內向公庫支付新臺幣參拾萬元。
廖佳萱、黃伯軒、鄭翔仁共同犯意圖營利聚眾賭博罪，各處有期
徒刑肆月，如易科罰金，均以新臺幣壹仟元折算壹日。均緩刑參
年，並應於本判決確定之日起六個月內向公庫支付新臺幣捌萬元
。
吳依容、吳立鴻、林兆凱、余忠頴、邱瑜汝共同犯意圖營利聚眾
賭博罪，各處有期徒刑參月，如易科罰金，均以新臺幣壹仟元折
算壹日。均緩刑貳年，並應於本判決確定之日起六個月內向公庫
支付新臺幣伍萬元。
扣案附表一、附表三編號2至7、9至23、27至28、31至39、41至4
2所示之物，均沒收；扣案附表三編號1所示之現金新臺幣玖萬玖
仟肆佰柒拾玖元、編號40所示之現金新臺幣陸萬肆仟貳佰貳拾捌
元、編號44所示之現金貳萬陸仟元均沒收。
    事實及理由
一、犯罪事實：
　㈠張宸誌係臺南市○區○○路000號0樓「○○電子遊戲場業」（下稱
    臺南○○遊戲場）之實際負責人，並領有臺南市政府電子遊戲
    場業營業級別證（營業級別：限制級，電子遊戲機類別：益
    智類、娛樂類、核准設立登記日期為民國108年8月28日，電
    子遊戲場負責人為張宸誌，營業場所管理人：蕭慶宏）。張
    宸誌自108年11月30日間起至111年1月19日查獲日止以月薪
    新臺幣（下同）5萬元僱用廖佳萱擔任店長；自110年6月底
    起至111年1月19日查獲日止以每月5萬元之薪資，僱用黃伯
    軒擔任副店長；自110年12月起至111年1月19日查獲日止以
    每月5萬5,000元之薪資，僱用吳依容（綽號「小橘」）為代
    理、早班主任；自110年12月起至111年1月19日查獲日止以
    每月3萬8,000元之薪資，僱用吳立鴻（綽號「阿鴻」）為晚
    班主任；自111年1月1日起至111年1月19日查獲日止以每月5
    萬5,000元之薪資，僱用林兆凱（綽號「阿凱」）為晚班主
    任；自110年1月1日起至111年1月19日查獲日止以每月4萬5,
    000元之薪資，僱用余忠頴（綽號「忠頴」）為跨班主任；
    自110年12月1日起至111年1月19日查獲日止以每月3萬8,000
    元之薪資，僱用鄭翔仁（綽號「阿仁」）為早班代理主任；
    自109年5-6月起至111年1月19日查獲日止以每月4萬5,000元
    之薪資，僱用邱瑜汝（綽號「小邱」）為晚班代理主任，負
    責管理○○電子遊戲場在機台設定兌換之遊戲點數及積分卡、
    顧客換取現金及在店內儲藏室處所，以積分卡兌換現金方式
    賭博財物等業務。
  ㈡張宸誌、廖佳萱、黃伯軒、吳依容、吳立鴻、林兆凱、余忠
    頴、鄭翔仁、邱瑜汝等9人，渠等均明知電子遊戲場不應從
    事兌換現金之賭博行為，竟共同意圖營利，基於提供賭博場
    所及聚眾賭博之犯意聯絡，各司其前揭行為分擔，自108年8
    月28日起至111年1月19日止，在上開公眾得出入之場所，擺
    設釣魚機3臺、百家（36玩法主機）1臺、百家（百家樂主機
    ）1臺、十八合一3臺、十五輪4臺、黑花15臺、戰國BASARA
    （3）1臺、神龍再臨2臺、南國育3臺、月下雷鳴1臺、彩虹
    賓果1臺、鬼武者（3） 2臺、黃金琉球守護神8臺、聖鬥士
    星矢～海皇覺醒1臺、紫花8臺、彌次喜多道中記1臺、雷電4
    臺、花之慶次川天神槍1臺、超時空要塞F2 1臺、黑神1臺、
    扶桑花7臺、惡魔獵人X 1臺、惡魔倖存者（2）1臺、御珈屋
    1臺、押忍-上班族1臺、吉宗將軍駕到2臺、秘寶傳-逐日拍
    檔1臺、吉宗7臺、蒼天之拳1臺、吉宗極1臺、街頭霸王（4
    ） 1臺、黃金賓果1臺、化物語1臺、福音戰士1臺、阿修羅
    之怒1臺、政宗（2）1臺、惡靈古堡（5）1臺、黑色推銷員
    （3）1臺、押忍（2）1臺、輪迴的拉格郎日1臺、熱拳本色1
    臺、巨人之星熱情篇1臺、黃金琉球守護者1臺、鐵拳（3）1
    臺、麻雀物語1臺、至尊柏青哥6臺、加奈子1臺、真風林火
    山1臺、北斗之拳1臺、超悟空-神龍降臨2臺、悟空6臺等之
    賭博性電子遊戲機共117台（IC主機板119個、人座數量131
    人，詳如附表一編號1至51），與賭客對賭。其賭博方式係
    賭客胡昇志、湯博仁、蘇郁雲、郭仁和、蔡素甄、張寶文、
    張益源、李瑩瑞、陳冠豪、林君豪、梁施采、方願弼、陳政
    豪、邱嚴禾、石桓宇、裴齡民、曾永德、安其業、許家榮、
    董家彰、莊建榮等不特定之賭客（上開賭客21人犯刑法第26
    6 條第1 項前段之賭博財物罪均另為緩起訴處分），於附表
    二編號1至21所示之時間，持現金向臺南○○遊戲場服務人員
    購買點數卡，或以新臺幣（下同）1,000元兌換500枚代幣之
    比例兌換代幣後，再交由臺南○○遊戲場開分員依各種機台之
    比率，在機台輸入所兌換之點數，以點數為籌碼與機台對賭
    ，若押中依機率不同可得倍數不等之點數，若未押中，下注
    之點數則予以扣除，藉此射倖性方式計算累計積分，賭客把
    玩結束後，開分員依機台顯示，將賭客所剩或所得之遊戲積
    分點數進行確認，再由現場值班櫃臺人員發給不同顏色之兌
    換計分卡（滿500分為紫色、滿1000分為灰色卡、滿10000分
    為金色卡）予胡昇志、湯博仁、蘇郁雲、郭仁和、蔡素甄、
    張寶文、張益源、李瑩瑞、陳冠豪、林君豪、梁施采、方願
    弼、陳政豪、邱嚴禾、石桓宇、裴齡民、曾永德、安其業、
    許家榮、董家彰、莊建榮等21人，如欲兌換現金，賭客持上
    開分數以一比一之比率向上開店長、副店長、主任、代理主
    任等人當班者兌換現金，店長、副店長、主任、代理主任等
    人等當班者於店內收取金色（10,000點）、灰色（1,000點
    ）、紫色（500點）積分卡後，再從店內櫃檯內抽取現金並
    以點鈔機確認金額，為降低賭客換取現金遭查緝之風險，前
    揭賭客再依○○電子遊戲場內店長、副店長、主任、代理主任
    指示至店內儲藏室附近等待，遂默示約定先由臺南○○遊戲場
    服務人員將如附表二編號1至21所示兌換現金放在儲藏室小
    房間內之三層櫃內，再以點頭示意方式讓賭客知悉可以前往
    儲藏室小房間，同時以扣案遙控器解鎖儲藏室門讓賭客進入
    儲藏室內擺放之三層櫃拿取如附表所示金額，即持上開分數
    以一比一之比率向臺南○○遊戲場店家人員當班者兌換附表二
    編號1至21所示即交付積分卡等值之現金10,000元、1,000元
    、500元予上開賭客，以此方式賭博財物，與賭客兌換現金
    ，引誘賭客前往上揭遊戲場把玩電子遊戲機，供給賭博場所
    及聚眾賭博而與不特定之人賭博財物，店長、副店長、主任
    、代理主任等人再於每日下班前，與臺南○○遊戲場店長結算
    當日積分卡和現金作成報表紀錄繳回臺南○○遊戲場。
  ㈢嗣因臺灣臺南地方檢察署檢察官接獲匿名檢舉，遂指揮臺南
    市政府警察局第一分局進行蒐證，於111年1月19日下午6時9
    分許，臺南市政府警察局第一分局員警持臺灣臺南地方法院
    法官核發之搜索票，在上開臺南市○區○○路000號1樓「○○電
    子遊戲場」執行搜索而當場查獲，並於遊戲場內扣得前揭賭
    博性電子遊戲機共117台（IC主機板119個、人座數量131人
    ）、櫃檯現金9萬9,479元、金色（10,000點）點數卡71張、
    灰色（1,000點）點數卡334張、紫色（500點）點數卡36張
    、會員代碼對照表1份、記憶卡5張、來客資料及留客資料10
    張、機台交接表3張、早中晚班固定客名單3本、會員卷登記
    單26張、會員壽星名單11份、百家樂平版5台、御鑫已辦會
    員確認名單1份、會員兌換代幣紀錄1本、營業登記證3張、
    中班記憶卡15張、基台銷貨單1份、支出明細及交接明細1份
    、房東資料1份、員工名冊1份、楊朝明會員申辦資料1份、
    彩虹爭霸賽外贈單11張、代幣186盒（每盒1500枚）；監控
    主機（含滑鼠）2組、電腦主機1台、會員身分證資料1份、
    機台投退表1份、來客統計表（11月、12月）1份、班表1份
    、1月17日日報表1份、1月18日日報表1份、隨身碟2個、遙
    控器1個等物（詳如附表三）。又在賭客董家彰身上扣得當
    場在儲藏室三層櫃兌換之現金2萬6,000元賭金。案經臺灣臺
    南地方檢察署檢察官指揮暨臺南市政府警察局第一分局移送
    臺灣臺南地方檢察署檢察官偵查起訴。
二、本件被告張宸誌、廖佳萱、黃伯軒、吳依容、吳立鴻、林兆
    凱、余忠頴、鄭翔仁、邱瑜汝所犯均係死刑、無期徒刑、最
    輕本刑為3年以上有期徒刑以外之罪，其於準備程序中就被
    訴事實為有罪之陳述，經法官告知簡式審判程序之旨，並聽
    取公訴人、被告及辯護人之意見後，認宜為簡式審判程序，
    依刑事訴訟法第273條之1第1項規定，裁定進行簡式審判程
    序加以審理，則依據刑事訴訟法第273條之2、同法第159條
    第2項之規定，不適用傳聞法則有關限制證據能力之相關規
    定；並得依同法第310條之2之準用同法第454條之規定製作
    略式判決書（僅記載「證據名稱」），合先敘明。
三、上揭犯罪事實，有下列證據可資佐證：
　㈠被告張宸誌、廖佳萱、黃伯軒、吳依容、吳立鴻、林兆凱、
    余忠頴、鄭翔仁、邱瑜汝於警詢、偵訊及本院準備程序中之
    自白。
　㈡同案被告胡昇志、湯博仁、蘇郁雲、郭仁和、蔡素甄、張寶
    文、張益源、李瑩瑞、陳冠豪、林君豪、梁詩采、方願弼、
    陳政豪、邱嚴禾、石桓宇、裴齡民、曾永德、安其業、許家
    榮、董家彰、莊建榮於警詢時及偵查中之供述及具結證述。
　㈢卷附111年1月17日20時41分45秒至21時46分0秒監視器錄影影
    像與賭客陳政豪兌換其電玩賭博贏得之金錢1萬元（自行先
    支出後再返回至櫃臺拿取）、111年1月1日14時43分24秒至1
    11年1月1日14時45分5秒監視器錄影影像照片與賭客曾永德
    兌換其電玩賭博贏得之3萬8000元（自行進入櫃台內拿取現
    金）、111年1月18日11時10分41秒至111年1月18日13時38分
    8 秒監視器錄影影像照片與賭客胡昇志兌換其電玩賭博贏得
    之3000元（自行進入櫃台內拿取現金）、111年1月18日8 時
    49分36秒至14時55分14秒監視器錄影影像照片與賭客湯博仁
    兌換其電玩賭博贏得之現金（經由櫃台女員工王晴交付現金
    ）、111年1月18日15時10分9秒至16時54分17秒監視器錄影
    影像照片與賭客郭仁和兌換其電玩賭博贏得之現金（經由櫃
    台女員工王晴交付現金）、被告鄭翔仁與其太太之LINE通訊
    對話紀錄（內容提到「中50倍雙盤然後一隻16萬多的jp跑去
    打麻將了」、「爛店還現金不夠」、「伯軒先拿自己的錢出
    來幫公司墊」」、111年1月17日22時28分44秒至111年1 月1
    7日22時30分28秒監視器翻拍照片與賭客李瑩瑞兌換其電玩
    賭博贏得之3,000元（經由櫃台男員工高威交付現金）、111
    年1月17日23時43分2秒至111年1月18日2時13分45秒監視器
    翻拍照片與賭客陳冠豪兌換其電玩賭博贏得之3,000元（經
    由櫃台男員工高威交付現金）、111年1月19日0時12分38秒
    至3時6分5秒監視器翻拍照片與賭客林君豪兌換其電玩賭博
    贏得之5萬元（自行進入櫃台內拿取現金）、111年1月19日4
    時25分07秒至4時26分28秒監視器翻拍照片與賭客蔡素甄兌
    換其電玩賭博贏得之5,000元（經由櫃台女員工交付現金）
    、111年1月3日2時18分27秒至111年1月3日2時24分3秒監視
    器錄影影像照片與賭客許家榮兌換其電玩賭博贏得之現金（
    自行進入櫃台內拿取現金）、111年1月5日7時22分13秒至11
    1年1月5日7時24分45秒監視器錄影影像照片與賭客裴齡民兌
    換其電玩賭博贏得之2萬2500元（自行進入櫃台內拿取現金
    ）、111年1月12日21時19分44秒至21時20分48秒監視器錄影
    影像照片與賭客曾永德兌換其電玩賭博贏得之3000元（自行
    進入櫃台內拿取現金）、111年1月12日23時12分59秒至23時
    15分3秒監視器錄影影像照片與賭客許家榮兌換其電玩賭博
    贏得之2萬1000元（自行進入櫃台內拿取現金）、111年1月1
    7日22時34分5 秒至111年1月18日4時58分30秒監視器錄影影
    像照片與賭客蔡素甄兌換其電玩賭博贏得之1萬9500元（自
    行進入櫃台內拿取現金）、111年1月18日18時48分57秒至11
    1年1月18日20時31分2秒監視器錄影影像照片與賭客郭仁和
    兌換其電玩賭博贏得之現金、111年1月19日3時46分56秒至1
    11年1月19日3時48分18秒監視器錄影影像照片與賭客蔡素甄
    兌換其電玩賭博贏得之現金、111年1月19日0時29分17秒至1
    11年1月19日4時40分04秒監視器錄影影像照片與賭客張寶文
    兌換其電玩賭博贏得之6萬3000元（經由櫃台男員工高威交
    付現金）、111年1月1日19時33分12秒至111年1月1日23時37
    分32秒監視器錄影影像照片與賭客裴齡民兌換其電玩賭博贏
    得之11萬500元（經由櫃台男員工高威交付現金）、111年1
    月6日14時01分03秒至111年1月6日14時02分02秒監視器錄影
    影像照片與賭客曾永德兌換其電玩賭博贏得之2000 元（自
    行進入櫃台內拿取現金）、111年1月8日22時04分32秒至22
    時51分16秒監視器錄影影像照片與賭客石桓宇兌換其電玩賭
    博贏得之13500元（自行進入櫃台內拿取現金）、111年1月1
    3日19時17分44秒至19時20分47秒監視器錄影影像照片與賭
    客安其業兌換其電玩賭博贏得之3000元（經由櫃台男員工邱
    天霖交付現金）、111年1月17日12時10分40秒至15時30分19
    秒監視器錄影影像照片與賭客方願弼兌換其電玩賭博贏得之
    12000元（經由櫃台女員工王晴交付現金）、111年1月8日3
    時58分28秒至111年1月8日4時2分1秒監視器翻拍照片與賭客
    張寶文兌換其電玩賭博贏得之4萬2000元（自行進入櫃台內
    拿取現金）、111年1月11日3 時37分06秒至111年1月11日3
    時39分08秒監視器翻拍照片與賭客許家榮兌換其電玩賭博贏
    得之8000元（自行進入櫃台內拿取現金）、111年1月12日20
    時27分26秒至20時33分24秒監視器翻拍照片與賭客張寶文兌
    換其電玩賭博贏得之2萬多元（自行進入櫃台內拿取現金）
    、111年1月17日1時27分34秒至1時29分34秒監視器翻拍照片
    與賭客梁詩采兌換其電玩賭博贏得之2,000元（自行進入櫃
    台內拿取現金）、111年1月17日1時55分48秒至2時0 分22秒
    監視器翻拍照片與賭客裴齡民兌換其電玩賭博贏得之9萬500
    0元（自行進入櫃台內拿取現金）、111年1月17日2時3分23
    秒至4 時29分59秒監視器翻拍照片與賭客邱嚴禾兌換其電玩
    賭博贏得之5500元（自行進入櫃台內拿取現金）、111年1月
    18日1時55分21秒至1時56分57秒監視器翻拍照片與賭客張益
    源兌換其電玩賭博贏得之2,000元（自行進入櫃台內拿取現
    金）、被告鄭翔仁指認「○○電子遊戲場」供賭客拿取放置現
    金之位置、111年1月3日15時31分28秒至16時33分59秒監視
    器錄影影像與賭客安其業兌換其電玩賭博贏得之1 萬2,000
    元現金（經由主任吳依容交付現金）、111年1月19日9時6分
    56秒至9時27分0秒監視器錄影影像與賭客蘇郁雲兌換其電玩
    賭博贏得之3000元（經由櫃台員工王晴交付現金）、111年1
    月19日16時15分16秒至16時16分59秒監視器錄影影像與賭客
    張寶文兌換其電玩賭博贏得之1萬元（自行進入櫃台內拿取
    現金）、111年1月19日16時19分38秒至16時20分49秒監視器
    錄影影像與賭客張益源兌換其電玩賭博贏得之1000元（自行
    進入櫃台內拿取現金）、111年1月19日18時08分23秒至18時
    10分13秒監視器錄影影像與賭客董家彰兌換其電玩賭博贏得
    之新台幣2萬6000元（經由櫃台員工王晴取出放入點鈔機後
    你拿取）、111年1月18日11時10分41秒至111年1月18日13時
    39分34秒監視器連續畫面擷取翻拍照片（換錢之人被告吳依
    容）、被告胡昇志指認「○○電子遊戲場」員工放置現金之位
    置、被告胡昇志使用之車牌號碼000-0000號重型機車、車牌
    辨識資料、111年1月18日8 時49分36秒至111年1月18日14時
    55分14秒監視器連續畫面擷取翻拍照片（換錢之人被告吳依
    容）、被告湯博仁指認「○○電子遊戲場」員工放置現金之位
    置、111年1月19日6時3分38秒至111年1月19日9時27分0秒監
    視器連續畫面擷取翻拍照片（換錢之人被告鄭翔仁）、被告
    蘇郁雲指認「○○電子遊戲場」員工放置現金之位置、111年1
    月18日15時10分9秒至111年1月18日20時31分2秒監視器連續
    畫面擷取翻拍照片（換錢之人被告吳依容）、111年1月18日
    18時48分57秒至111年1月18日20時31分2秒監視器連續畫面
    擷取翻拍照片（換錢之人被告林兆凱）、被告郭仁和指認「
    ○○電子遊戲場」員工放置現金之位置、被告郭仁和使用之車
    牌號碼000-0000號自小客車、車牌號碼000-0000號普通重型
    機車之車輛詳細資料報表及車牌辨識資料、111年1月17日22
    時34分5秒至111年1月18日4 時58分30秒監視器連續畫面擷
    取翻拍照片（換錢之人被告林兆凱）、111年1月19日3時46
    分56秒至111年1月19日3時48分18秒監視器連續畫面擷取翻
    拍照片（換錢之人被告林兆凱）、111年1月19日4時25分7秒
    至111年1月19日4時26分28秒監視器連續畫面擷取翻拍照片
    （換錢之人被告林兆凱）、被告蔡素甄指認「○○電子遊戲場
    」員工放置現金之位置、被告蔡素甄使用之車牌號碼000-00
    00號自小客車之車輛詳細資料報表及車牌辨識資料、111年1
    月8日3時58分28秒至111年1月8日4時2分1秒監視器連續畫面
    擷取翻拍照片（換錢之人被告邱瑜汝）、111年1月12日20時
    27分26秒至111年1月12日20時33分24秒監視器連續畫面擷取
    翻拍照片（換錢之人被告邱瑜汝）、111年1月19日0時29分1
    7秒至111年1月19日4 時40分04秒監視器連續畫面擷取翻拍
    照片（換錢之人被告林兆）、111年1月19日10時20分43秒至
    111年1月19日16時18分28秒監視器連續畫面擷取翻拍照片（
    換錢之人被告鄭翔仁）、被告張寶文使用之車牌號碼000-00
    00號自小客車之車輛詳細資料報表及車牌辨識資料、被告張
    寶文指認「○○電子遊戲場」員工放置現金之位置、111年1月
    17日14時13分32秒至111年1月18日1時59分10秒監視器連續
    畫面擷取翻拍照片（換錢之人被告邱瑜汝）、111年1月19日
    11時32分20秒至111年1月19日16時21分22秒監視器連續畫面
    擷取翻拍照片（換錢之人被告鄭翔仁）、被告張益源指認「
    ○○電子遊戲場」員工放置現金之位置、111年1月17日22時28
    分44秒至111年1月17日22時30分28秒監視器連續畫面擷取翻
    拍照片（換錢之人被告吳立鴻）、被告李瑩瑞指認「○○電子
    遊戲場」員工放置現金之位置、111年1月17日23時43分2 秒
    至111年1月18日2時13分45秒監視器連續畫面擷取翻拍照片
    （換錢之人被告吳立鴻）、被告陳冠豪指認「○○電子遊戲場
    」員工放置現金之位置、111年1月19日0時12分38秒至111年
    1月19日3時6分5秒監視器連續畫面擷取翻拍照片（換錢之人
    被告吳立鴻）、被告林君豪指認「○○電子遊戲場」員工放置
    現金之位置、被告林君豪使用之車牌號碼000-000 號普通重
    型機車之車輛詳細資料報表、車牌辨識資料、111年1月17日
    1時27分34秒至111年1月17日1時29分34秒監視器連續畫面擷
    取翻拍照片（換錢之人被告邱瑜汝）、被告梁詩采指認「○○
    電子遊戲場」員工放置現金之位置、111年1月17日12時10分
    40秒至111年1月17日15時30分19秒監視器連續畫面擷取翻拍
    照片（換錢之人被告余忠頴）、被告方願弼指認「○○電子遊
    戲場」員工放置現金之位置、被告方願弼使用之車牌號碼00
    0-000 號普通重型機車、車牌辨識資料、111年1月17日20時
    41分45秒至111年1月17日21時46分0秒監視器連續畫面擷取
    翻拍照片（換錢之人被告黃伯軒）、被告陳政豪指認「○○電
    子遊戲場」員工放置現金之位置、111年1月17日2 時3分23
    秒至111年1月17日4時29分59秒監視器連續畫面擷取翻拍照
    片（換錢之人被告邱瑜汝）、被告邱嚴禾指認「○○電子遊戲
    場」員工放置現金之位置、被告邱嚴禾駕駛之車牌號碼000-
    0000號自小客車之車輛詳細資料報表、車牌辨識資料、111
    年1月8日22時04分32秒至111年1月8日22時51分16秒監視器
    連續畫面擷取翻拍照片（換錢之人被告余忠頴）、111年1月
    1日19時33分12秒至111年1月1日23時37分32秒監視器連續畫
    面擷取翻拍照片（換錢之人被告余忠頴）、111年1月5日7時
    22分13秒至111年1月5日7時24分45秒監視器連續畫面擷取翻
    拍照片（換錢之人被告林兆凱）、111年1月16日21時44分47
    秒至111年1月17日2時11分39秒監視器連續畫面擷取翻拍照
    片（換錢之人被告邱瑜汝）、被告裴齡民騎乘之車牌號碼00
    0-0000號重型機車之車輛詳細資料報表、車牌辨識資料、11
    1年1月1日14時43分24秒至111年1月1日14時45分5 秒監視器
    連續畫面擷取翻拍照片（換錢之人被告吳依容）、111年1月
    6日14時01分03秒至111年1月6日14時02分02秒監視器連續畫
    面擷取翻拍照片（換錢之人被告余忠頴）、111年1月12日21
    時19分44秒至111年1月12日21時20分48秒監視器連續畫面擷
    取翻拍照片（換錢之人被告林兆凱）、111年1月3日15時31
    分28秒至111年1月3日16時33分59秒監視器連續畫面擷取翻
    拍照片（換錢之人被告鄭翔仁）、111年1月13日19時17分44
    秒至111年1月13日19時20分47秒監視器連續畫面擷取翻拍照
    片（換錢之人被告余忠頴）、111年1月3日2時18分27秒至11
    1年1月3日2時24分3 秒監視器連續畫面擷取翻拍照片（換錢
    之人被告林兆凱）、111年1月11日3時37分6秒至111年1月11
    日3時39分8 秒監視器連續畫面擷取翻拍照片（換錢之人被
    告邱瑜汝）、111年1月12日23時12分59秒至111年1月12日23
    時15分3 秒監視器連續畫面擷取翻拍照片（換錢之人被告林
    兆凱）、111年1月12日20時34分42秒至111年1月12日20時35
    分37秒監視器連續畫面擷取翻拍照片（被告許家榮指引初次
    換錢之人拿取現金的地點，而換錢之人被告邱瑜汝）、被告
    鄭翔仁與被告吳依容（暱稱「橘」）在109年11月2日LINE通
    訊軟體對話紀錄提到「是許家榮」、「2910 」、「所以中5
    0倍」、「打個一將可能就噴光了」、「剛伯軒在旁邊」、1
    11年1月19日18時08分23秒至111年1月19日18時09分13秒監
    視器連續畫面擷取翻拍照片（換錢之人被告鄭翔仁）、臺南
    市政府警察局第一分局搜索扣押筆錄、扣押物品目錄表、扣
    押物品收據、被告董家彰指認店家換錢之人、指認○○娛樂城
    寄分卡、平面圖、儲藏室管制系統按鈕、被告莊建榮指認指
    認店家換錢之人、指認「○○電子遊戲場」員工放置現金之位
    置、臺灣臺南地方法院搜索票、臺南市政府警察局第一分局
    搜索扣押筆錄、扣押物品目錄表、扣押物品收據【○○娛樂城
    一樓櫃檯處】、臺南市政府警察局第一分局搜索扣押筆錄、
    扣押物品目錄表、扣押物品收據【○○娛樂城二樓】、臺南市
    政府警察局第一分局搜索扣押筆錄、扣押物品目錄表、扣押
    物品收據【○○娛樂城一樓機臺區】、臺南市政府警察局第一
    分局搜索扣押筆錄、扣押物品目錄表、扣押物品收據【賭客
    董家彰】、查扣賭博性電動玩具暫存保管條、○○娛樂城平面
    圖、○○娛樂城寄分卡、○○娛樂城現場照片及換錢位置、儲藏
    間按鈕位置等說明、員警111年1月15日搜證○○娛樂城店內以
    積分卡換現金過程、○○固定客名單、各班人員代號-早班、
    臺南市政府電子遊戲場業營業級別證、臺南市政府108年8月
    28日府經工商字第1080998847號函、臺南市政府108年8月28
    日府經工商字第1080009914號函、臺南市政府警察局第一分
    局扣案機檯（人座）數量統計一覽表。
四、論罪科刑 
　㈠核被告張宸誌、廖佳萱、黃伯軒、吳立鴻、林兆凱、吳依容
    、余忠頴、邱瑜汝、鄭翔仁等9人所為，均係犯刑法第268條
    前段之意圖營利供給賭博場所罪、同條後段之意圖營利聚眾
    賭博罪，同法第266條第1項前段之賭博罪。上開被告9人就
    上開在公眾得出入場所與他人賭博財物、意圖營利供給賭博
    場所及意圖營利聚眾賭博犯行，有犯意聯絡及行為分擔，均
    為共同正犯。
  ㈡按刑事法若干犯罪行為態樣，本質上原具有反覆、延續實行
    之特徵，立法時既予特別歸類，定為犯罪構成要件之行為要
    素，則行為人基於概括之犯意，在密切接近之一定時地持續
    實行之複次行為，倘依社會通念，於客觀上認為符合一個反
    覆、延續性之行為觀念者，於刑法評價上，即應僅成立一罪
    。學理上所稱「集合犯」職業性、營業性或收集性等具有重
    複特質之犯罪均屬之，例如經營、從事業務、收集、販賣、
    製造、散布等行為概念者皆是（最高法院95年度台上字第10
    79號判決要旨參照）。本案被告9人自108年8月28日起，迄
    至111年1月19日為警查獲時止，提供「○○電子遊戲場」以之
    充為所邀集之多數人前來聚賭之場所，足徵被告等9人自始
    即基於各反覆實施供給賭博場所及聚眾賭博之單一決意，在
    緊密之時間及空間內反覆、持續從事同一犯罪行為，依社會
    通念，僅論以實質上一罪。被告9人係以一個賭博犯意決定
    所達成同一犯罪行為，而同時觸犯上開3罪名，為想像競合
    犯，應從一重論以罪質較重之意圖營利聚眾賭博罪。
  ㈢爰審酌現今林立電玩業者經營娛樂機具，暗中為與客人兌換
    現金之不法情事，有害社會善良秩序，助長投機心理；被告
    等人未思以正途賺取所需，投機取巧，由被告張宸誌為臺南
    ○○遊戲場之負責人，被告廖佳萱為店長、黃伯軒為副店長，
    被告吳立鴻、林兆凱、吳依容、余忠頴、邱瑜汝、鄭翔仁等
    人為主任，負責管理○○電子遊戲場在機台設定兌換之遊戲點
    數及積分卡、顧客換取現金及在店內儲藏室處所，以積分卡
    兌換現金方式賭博財物等業務。被告等人與賭客兌換現金，
    共同為上開賭博犯行，招徠不特定賭客參與賭博，助長社會
    僥倖心理，使人廢時沈淪其中，影響正常之社會善良風氣及
    社會經濟活動，然渠等經營之時間非短，影響甚大；兼衡各
    被告參與犯罪之腳色、程度，除被告鄭翔仁曾一度否認犯行
    ，嗣後才悔悟認罪，其餘被告自始即坦承犯行之犯罪後態度
    ，被告張宸誌自陳高職肄業之教育程度，已婚，有一個小孩
    ，目前15歲，目前無業，靠之前的積蓄生活，獨居；被告廖
    佳萱自陳高職畢業之教育程度，未婚，目前從事遊藝場工作
    ，每月薪資約3萬多元，與母親同住；被告黃伯軒自陳高職
    畢業之教育程度，未婚，目前從事遊藝場工作，每月薪資35
    000元，與父母同住；被告吳依容自陳高職畢業之教育程度
    ，已婚，有一個4歲小孩，從事遊藝場工作，薪資約32000元
    ，目前與婆家同住；被告吳立鴻自陳大學肄業之教育程度，
    未婚，目前從事遊藝場，每月薪資約35000元，自己獨居；
    被告林兆凱自陳大學畢業之教育程度，未婚，目前在找工作
    ，與家人同住；被告余忠頴自陳高職畢業之教育程度，未婚
    ，目前從事遊藝場的工作，薪資約38000元，自己獨居；被
    告鄭翔仁自陳高職畢業之教育程度，已婚，有三個小孩，一
    個6歲，一個4歲、一個8個月，目前從事科學園區裡的工作
    ，每約薪資約38000元，與家人同住；被告邱渝汝自陳高職
    畢業之教育程度，未婚，目前幫助家裡的搬家公司工作等一
    切情狀，各量處如主文所示之刑，並諭知易科罰金之折算標
    準，以示懲儆。
　㈣末查，被告張宸誌、廖佳萱、黃伯軒、吳依容、吳立鴻、林
    兆凱、余忠頴、邱瑜汝等人前未曾因故意犯罪受有期徒刑以
    上刑之宣告，被告鄭翔仁於102年間雖曾因竊盜案件，經本
    院判處有期徒刑6月，緩刑2年，於104年6月23日觀護結束，
    緩刑未遭撤銷，此有臺灣高等法院被告前案紀錄表存卷可按
    。被告等人因一時失慮，致罹刑章，然其等犯罪後坦承犯行
    ，犯後態度良好，經此教訓，必知所警惕，信無再犯之虞，
    因此本院認前開對其宣告之刑，以暫不執行為適當，分別併
    予宣告緩刑2至3年，以啟自新。並為使被告等人記取教訓，
    且時刻提醒自己不要再犯，爰給予其一定負擔，併依刑法第
    74條第2項第4款規定，命被告張宸誌於本判決確定之日起6
    個月內，向公庫支付新臺幣30萬元；被告廖佳萱、黃伯軒、
    鄭翔仁於本判決確定之日起6個月內，向公庫支付新臺幣8萬
    元；被告吳依容、吳立鴻、林兆凱、余忠頴、邱瑜汝於本判
    決確定之日起6個月內，向公庫支付新臺幣5萬元，以勵自新
    。　
五、沒收：
  ㈠按刑法第266條第4項「當場賭博之器具與在賭台或兌換籌碼
    處之財物，不問屬於犯人與否，沒收之」之規定，係採義務
    沒收主義，當然應優先於刑法38條第2項（關於供犯罪所用
    之物）職權沒收之規定而適用，祇要係當場賭博之器具、在
    賭台或兌換籌碼處之財物，不問屬於犯人與否，皆應依該條
    項規定宣告沒收，且擺設電動賭博機賭博行為與一般賭博行
    為不同，擺設人每日開機營業時起，即處於隨時供不特定賭
    客投幣與其對賭之狀態，就擺設人而言，每日一旦開機營業
    ，即認應已開始賭博行為，是既係營業時為警查獲，不論查
    獲時有無賭客在場賭博，查扣之賭博性電玩機具均屬當場賭
    博之器具，應依刑法第266條第2項沒收之（最高法院91年度
    台非字第43號判決、司法院（82）廳刑一字第883號、司法
    院（78）廳刑一字第1692號函文研究意見可資參照）。是扣
    案附表一所示賭博性電子遊戲機共117台（IC主機板119個、
    人座數量131人，詳如附表一），及附表三編號1所示店家一
    樓櫃檯處扣得99,479元；附表三編號40所示在店家二樓扣得
    之64,228元；附表三編號44所示賭客董家彰身上扣得現金2
    萬6,000元，分屬在兌換籌碼處之財物及當場賭博之器具，
    均依刑法第266條第4項規定，不問屬於犯人與否，宣告沒收
    之。
  ㈡附表三編號2至7、9至23、27至28、31所示店家一樓櫃檯處扣
    得之物；附表三編號32至39、41-42所示在店家二樓扣得之
    物，均為被告等人所有，且係供犯賭博罪所用，依刑法第38
    條第2項前段規定，宣告沒收之。
　㈢按沒收之物，應與本案論罪科刑之事實有關，依法應沒收或
    得沒收者為限，如與本案之犯罪事實無關，雖係於本案以外
    之其他犯罪事實，經論罪科刑時，應沒收或得沒收之物，亦
    僅得於該他案宣告沒收，而不得於本案併予宣告沒收（最高
    法院95年度台上字第662號判決意旨參照）。附表三編號8所
    示之疫苗接種紀錄卡影本（高玉華）、編號24至26所示之房
    東資料、員工體溫測量表（110年10月4日至11月3日）、員
    工名冊、編號29至30所示之員工體溫測量表（110年12月1日
    至111年1月19日）、客人實名制資料（111年1月19日）、編
    號43所示之行動電話，皆與本案賭博之犯行沒有關係，業據
    被告供述在卷，而檢察官亦未能提出上開扣案物與被告等人
    所犯意圖營利聚眾賭博犯行有關之證據供本院認定，從而既
    無從認定上開物品與本件被告等人所犯意圖營利聚眾賭博犯
    行有關，自不得於本案併予宣告沒收。　
據上論斷，應依刑事訴訟法第299條第1項前段、第273條之1第1
項、第310條之2，刑法第268條、第266條第1項、第4項、第28條
、第41條第1項前段、第38條第2項前段、第74條第1項第1款、第
2項第4款，判決如主文。
本案經檢察官劉修言提起公訴，檢察官李佳潔到庭執行職務。
中　　華　　民　　國　　111 　年　　9 　　月　　8 　　日
　　　　　　　　　刑事第五庭    法　官　鄭銘仁
以上正本證明與原本無異。
如不服本判決應於收受本判後20日內向本院提出上訴書狀，並應
敘述具體理由。其未敘述上訴理由者，應於上訴期間屆滿後20日
內向本院補提理由書狀（均須按他造當事人之人數附繕本）「切
勿逕送上級法院」。
  　　　　　　　　　　　　　　　書記官　陳姝妤
中　　華　　民　　國　　111 　年　　9 　　月　　14　　日
附錄本案論罪科刑法條：
中華民國刑法第268條
意圖營利，供給賭博場所或聚眾賭博者，處3年以下有期徒刑，
得併科9萬元以下罰金。

中華民國刑法第266條
在公共場所或公眾得出入之場所賭博財物者，處5萬元以下罰金
。
以電信設備、電子通訊、網際網路或其他相類之方法賭博財物者
，亦同。
前二項以供人暫時娛樂之物為賭者，不在此限。
犯第1項之罪，當場賭博之器具、彩券與在賭檯或兌換籌碼處之
財物，不問屬於犯罪行為人與否，沒收之。

附表一：機檯（人座）數量統計一覽表
項目 機檯名稱 數量（檯） IC板數量 人座數量 備註(扣押編號) 1 釣魚機 3 3 12 編號1至3號 2 百家（36玩法主機） 1 1 1 編號4號 3 百家（百家樂主機） 1 1 1 編號5號 4 十八合一 3 3 3 編號6至8號 5 十五輪 4 4 4 編號9至12號 6 黑花 15 15 15 編號13至20號、編號25至31號 7 戰國BASARA3 1 1 1 編號21號 8 神龍再臨 2 2 2 編號22、82號 9 南國育 3 3 3 編號23、47、92號 10 月下雷鳴 1 1 1 編號24號 11 彩虹賓果 1 3 6 編號32至37號 12 鬼武者3 2 2 2 編號38、96號 13 黃金琉球守護神 8 8 8 編號39、45、52、63、65、71、73、88號 14 聖鬥士星矢～海皇覺醒 1 1 1 編號40號 15 紫花 8 8 8 編號41、48、61、64、69、79、90、94號 16 彌次喜多道中記 1 1 1 編號42號 17 雷電 4 4 4 編號43、54、75、86號 18 花之慶次川天神槍 1 1 1 編號44號 19 超時空要塞F2 1 1 1 編號46號 20 黑神 1 1 1 編號49號 21 扶桑花 7 7 7 編號50、56、67、81、84、98、106號 22 惡魔獵人X 1 1 1 編號51號 23 惡魔倖存者2 1 1 1 編號53號 24 御珈屋 1 1 1 編號55號 25 押忍-上班族 1 1 1 編號57號 26 吉宗將軍駕到 2 2 2 編號58、77號 27 秘寶傳-逐日拍檔 1 1 1 編號59號 28 吉宗 7 7 7 編號60、62號、編號118至122號 29 蒼天之拳 1 1 1 編號66號 30 吉宗極 1 1 1 編號68號 31 街頭霸王4 1 1 1 編號70號 32 黃金賓果 1 1 1 編號72號 33 化物語 1 1 1 編號74號 34 福音戰士 1 1 1 編號76號 35 阿修羅之怒 1 1 1 編號78號 36 政宗2 1 1 1 編號80號 37 惡靈古堡5 1 1 1 編號83號 38 黑色推銷員3 1 1 1 編號85號 39 押忍2 1 1 1 編號87號 40 輪迴的拉格郎日 1 1 1 編號89號 41 熱拳本色 1 1 1 編號91號 42 巨人之星熱情篇 1 1 1 編號93號 43 黃金琉球守護者 1 1 1 編號95號 44 鐵拳3 1 1 1 編號97號 45 麻雀物語 1 1 1 編號99號 46 至尊柏青哥 6 6 6 編號100至105號 47 加奈子 1 1 1 編號107號 48 真風林火山 1 1 1 編號108號 49 北斗之拳 1 1 1 編號109號 50 超悟空-神龍降臨 2 2 2 編號110、111號 51 悟空 6 6 6 編號112至117號 合計  117 119 131  
附表三：扣押物品一覽表
編號 品名 數量 單位 扣押地點: ○○娛樂城1樓櫃台 (扣押編號) 1 贓款 新臺幣 99,479 元 編號01 2 點數卡(1萬點) 【金色寄分卡】 71 張 編號02 3 點數卡(1千點) 【灰色寄分卡】 334 張 編號03 4 點數卡(5百點) 【紫色寄分卡】 36 張 編號04 5 會員代碼對照表 1 份 編號05 6 記憶卡 5 張 編號06 7 來客資料及留客資料 10 張 編號07 8 疫苗接種記錄卡影本【高玉華】 1 張 編號08 9 機台交接表 3 本 編號09 10 早、中、晚班固定客名單 3 本 編號10 11 會員卷登記單 26 張 編號11 12 會員壽星名單 11 份 編號12 13 百家樂平板電腦(1)型號:SM-T510 【序號:00000000000】 1 臺 編號13 14 百家樂平板電腦(2)型號:SM-T510 【序號:00000000000】 1 臺 編號14 15 百家樂平板電腦(3)型號:SM-T510 【序號:00000000000】 1 臺 編號15 16 百家樂平板電腦(4)型號:SM-T510 【序號:00000000000】 1 臺 編號16 17 百家樂平板電腦(5)型號:SM-T510 【序號:00000000000】 1 臺 編號17 18 御鑫已辦會員確認名單 1 份 編號18 19 會員兌換代幣記錄 1 本 編號19 20 營業登記證 3 張 編號20 21 中班記憶卡 15 張 編號21 22 機台銷貨單 1 份 編號22 23 支出明細及交接明細【111年1月19日】 1 份 編號23 24 房東資料 1 份 編號24 25 員工體溫測量表 【110年10月4日至11月3日】 1 份 編號25 26 員工名冊 1 份 編號26 27 會員申辦資料【楊朝明】 1 份 編號27 28 彩虹爭霸賽外贈單 11 張 編號28 29 員工體溫測量表 【110年12月1日至111年1月19日】 1 份 編號29 30 客人實名制資料【111年1月19日】 1 份 編號30 31 代幣【1盒內含有1500枚】 186 盒 編號31 編號 品名 數量 單位 扣押地點: ○○娛樂城2樓辦公室 (扣押編號) 32 監控主機【含滑鼠】 2 組 編號01 33 電腦主機 1 臺 編號02 34 會員身份證資料 1 份 編號03 35 機台投退表 1 份 編號04 36 來客統計表【111年11月、12月】 1 份 編號05 37 班表 1 份 編號06 38 藍色袋子【內含111年1月17日報表】 1 份 編號07 39 黃色袋子【內含111年1月18日報表】 1 份 編號08 40 贓款 新臺幣 64,228 元 編號09 41 隨身碟 2 個 編號10 42 遙控器 1 個 編號11 43 手機【代理鄭翔仁持用，型號IPhone 7PLUS、 門號:0000000000、序號:000000000000000】 1 支 編號12 編號 品名 數量 單位 扣押地點: ○○娛樂城1樓 (扣押編號) 44 贓款【董家彰與代理鄭翔仁所兌換之賭金】 新台幣 26,000 元 編號01